【裁判字號】    90,南簡上,61
【裁判日期】    900704
【裁判案由】    過失傷害
【裁判全文】
臺灣臺南地方法院刑事判決                          九十年度南簡上字第六一號
    上  訴  人
    即  被  告  甲○○
右列上訴人因過失傷害案件，不服本院九十年度南簡字第八○號中華民國九十年二月
十三日第一審判決（聲請案號：九十年度偵字第四一二號），提起上訴，本院管轄之
第二審合議庭判決如左：
    主  文
上訴駁回。
甲○○緩刑貳年。
    事  實
一、甲○○於民國（下同）八十九年十月七日十八時許，駕駛車牌號碼Ｃ７─２４７
    ７號自小客車，沿台南市○區○○路三段由西往東方向行駛，途經該路段二四八
    號前時，原應注意汽車行進中駕駛人應注意車前狀況，隨時採取必要安全措施。
    而依當時天候晴、路面乾燥、無缺陷，又無不能注意之情事，竟疏於注意及此，
    於行經該路段時，竟貿然行駛，撞及同向在前方之慢車道由尤基全駕駛之車牌號
    碼ＮＪＳ─８５０號重型機車，致尤基全人車倒地，受有右上臂、右肘、右膝、
    背部等處擦傷及腦震盪等傷害。
二、案經尤基全訴由台南市警察局第一分局報請台灣台南地方法院檢察署檢察官聲請
    簡易判決處刑。
    理  由
一、右揭事實，業據被告甲○○於警訊及本院審理時供認不諱，核與告訴人尤基全於
    警訊及偵查中之指述相符，另據證人陳皆雄證稱在卷，此外復有台南縣道路交通
    事故調查報告表、現場照片十二張及診斷證明書在卷可資佐證，被告自白與事實
    相符，尚堪採信。準此，本件事證明確，被告犯行堪以認定，應依法論科。
二、核被告所為係犯刑法第二百八十四條第一項前段之過失傷害罪。原簡易判決審酌
    被告一切犯罪，引用刑法第二百八十四條第一項前段、第四十一條第一項前段，
    罰金罰鍰提高標準條例第一條前段、第二條規定，量處被告拘役五十五日，如易
    科罰金以三百元折算一日，認事用法並無不合，量刑亦堪稱妥適。上訴人上訴意
    旨指摘原判決量刑過重有所不當等情，本院認原判決並無不當，故認上訴為無理
    由，應予駁回。又被告前未曾受有期徒刑以上刑之宣告，有台灣台南地方法院檢
    察署刑案資料查註紀錄表在卷可憑，其經此教訓後，應知所警惕，信無再犯之虞
    ，且被告復與告訴人達成民事賠償和解，並償付告訴人所受損害乙節，業據被告
    提出本院九十年度南小調字第五○六號調解筆錄正本一份附卷可參，本院因認所
    宣告之刑以暫不執行為適當，併諭知緩刑二年，以勵自新。
據上論結，應依刑事訴訟法第四百五十五條之一第一項、第三項、第三百六十八條，
刑法第七十四條第一款，判決如主文。
本案經檢察官林逸梅到庭執行職務。
中      華      民      國    九十      年      七      月      四      日
                              臺灣臺南地方法院刑事第五庭
                                  審判長法  官  簡慧娟
                                        法  官  謝家宜
                                        法  官  林彥君
右正本證明與原本無異。
本件不得上訴。
                                        書記官  黃傳鈞
中      華      民      國    九十      年      七      月      四      日
附錄本案論罪科刑法條全文：
刑法第二百八十四條第一項：
  因過失傷害人者，處六月以下有期徒刑、拘役或五百元以下罰金，致重傷者，處一
  年以下有期徒刑、拘役或五百元以下罰金。


司法院資訊處製作；財團法人民間司法改革基金會備份。
